【裁判字號】    95,訴,64
【裁判日期】    950420
【裁判案由】    違反槍砲彈藥刀械管制條例
【裁判全文】
臺灣屏東地方法院刑事判決                95年度訴字第64號
公  訴  人  臺灣屏東地方法院檢察署檢察官
被      告  乙○○
                    號
指定辯護人  本院公設辯護人甲○○
上列被告因違反槍砲彈藥刀械管制條例案件，經檢察官提起公訴
（94年度偵字第5327號），本院判決如下：
    主  文
乙○○未經許可，持有可發射子彈具有殺傷力之改造槍枝，處有
期徒刑壹年拾月，併科罰金新臺幣伍萬元，罰金如易服勞役，以
新台幣玖佰元即銀元參佰元折算壹日，扣案之仿BERETTA 廠92FS
型半自動改造玩具手槍壹枝（槍枝管制編號0000000000）及制式
子彈伍顆均沒收；又以加害生命、身體之事，恐嚇他人致生危害
於安全，處有期徒刑月。應執行有期徒刑貳年，併科罰金新臺
幣伍萬元，罰金如易服勞役，以新台幣玖佰元即銀元佰元折算
壹日，緩刑伍年，扣案之仿BERETTA 廠92FS型半自動改造玩具手
槍壹枝（槍制管制編號0000000000）及制式子彈伍顆均沒收。
    事  實
一、乙○○明知具有殺傷力之改造手槍或子彈、係屬槍砲彈藥刀
    械管制條例列管之槍砲、彈藥，未經許可不得持有，竟於民
    國94年7 月24日前某日，在高雄縣鳳山市某處，自真實姓名
    年籍不詳綽號「佳佳」之女子收受具有殺傷力之仿BERETTA
    廠92FS型半自動改造玩具手槍1 枝（含彈匣1 個，槍枝管制
    編號0000000000）及口徑9 厘米之制式子彈6 顆（其中1 顆
    已因鑑驗試射而滅失）而持有並隨身攜帶之。迨於同月24日
    約17時許，乙○○駕駛車牌號碼YO－8160號自小客車，途經
    屏東縣枋山鄉楓港大橋處，因與林正文發生超車糾紛，遂生
    恐嚇危安之犯意，於車輛行駛中以左手持上開槍枝（未填裝
    子彈）瞄準駕車中之林正文，致林正文見狀而心生畏懼加速
    駛離並報警處理，嗣於同日17時30分許，乙○○見警於前方
    500 公尺路口處攔檢，遂將上開槍、彈丟出車外而棄於屏東
    縣枋山鄉內獅火車站前排水溝內，於同日18時許，為警據報
    查獲，並於上揭地點扣得上揭改造手槍1 枝及子彈6 顆。
二、案經屏東縣警察局枋寮分局報告臺灣屏東地方法院檢察署檢
    察官偵查起訴。
    理  由
一、按被告以外之人（含證人、鑑定人、告訴人、被害人、共同
    被告等）於審判外之陳述雖不符刑事訴訟法第159 條之1 至
    第159 條之4 等4 條文規定，而經當事人於審判程序同意作
    為證據，法院審酌該言詞陳述或書面陳述作成時之情況，認
    為適當者，亦得為證據，刑事訴訟法第159 條之5 第1 項定
    有明文。其立法意旨在於傳聞證據未經當事人之反對詰問予
    以核實，原則上應予排除，惟若當事人已放棄反對詰問權，
    於審判程序中表明同意該等傳聞證據可作為證據，則基於尊
    重當事人對傳聞證據之處分權，及證據資料愈豐富，愈有助
    於真實發見之理念，並充實、強化言詞辯論之內容及功能，
    使訴訟程序得以順暢進行，亦例外賦予其傳聞證據有證據能
    力。本件證人林正文即被害人、證人鐘羽萱及鍾意琳即與被
    告乙○○同車之人，分別於警詢中之陳述，業經被告乙○○
    於本院審判程序中，明示同意作為證據，並捨棄詰問權，本
    院審酌上開筆錄作成係出於證人之自由意思，亦無不當取證
    之情形，認為以之作為本案之證據為適當，應認有證據能力
    。
二、前揭犯罪事實部分，業據被告乙○○於警詢、偵查及本院審
    理中均坦承不諱，核與證人林正文、鍾羽萱、鍾意琳於警詢
    中之證述相符，並有查獲時之現場照片6 幀、扣案之仿
    BERETTA 廠92FS型半自動改造玩具手槍1 枝及制式子彈6 顆
    附卷可佐。而前揭槍、彈，經送內政部警政署刑事警察局以
    性能檢驗法、制式子彈試射法鑑定結果，分別認送鑑改造手
    槍係由仿BERETTA 廠92FS型半自動手槍製造之玩具手槍換裝
    土造金屬槍管而成之改造手槍，機械性能良好，可擊發適用
    子彈，認具殺傷力；送鑑制式子彈6 顆，認均係直徑9 厘米
    制式子彈，經檢視，其中1 顆彈底具撞擊痕跡，經實際試射
    ，可擊發，認具殺傷力，餘5 顆，亦認均具殺傷力，此有該
    局94年10月6 日刑鑑字第0940117692號槍彈鑑定書附卷可稽
    （見94年度核退字第526 號卷第9 頁），足認被告自白與事
    實相符，應可採信。本件事證明確，被告犯行堪以認定。
三、被告乙○○持改造手槍對準林正文之行為，雖改造手槍內未
    填裝子彈，亦未開槍，惟客觀上即具有使被害人林正文就己
    身之生命、身體受到安全上之危害通知，並致被害人心生畏
    懼之情狀。是核被告乙○○所為，係犯槍砲彈藥刀械管制條
    例第8 條第4 項之未經許可持有其他可發射子彈具殺傷力之
    改造手槍罪、同條例第12條第4 項之未經許可持有子彈罪及
    刑法第305 條恐嚇危害安全罪。又被告以一行為，持有前揭
    扣案仿BERETTA 廠92FS型半自動改造玩具手槍1 枝、制式子
    彈6 顆，係同時觸犯槍砲彈藥刀械管制條例第8 條第4 項及
    同條例第12條第4 項之罪，為一行為同時觸犯二罪名，為想
    像競合犯，均應從一重論以同條例第8 條第4 項之未經許可
    持有其他可發射子彈具殺傷力之改造手槍罪。其所犯恐嚇危
    害安全罪，顯係基於行車糾紛而另行起意，故與持有具殺傷
    力之改造手槍罪間犯意各別，罪名不同，應分論併罰之。又
    被告乙○○於犯案時年僅23歲，因智慮淺薄一時好奇而持有
    槍枝，復血氣方剛好逞強而持槍恐嚇，惟並未具體造成社會
    重大危害，被害人亦自承未受有具體損失，雖有所畏懼惟不
    提出告訴等語在卷，被告所犯之持有具殺傷力改造手槍罪之
    最低法定刑為3 年以上有期徒刑，依被告涉犯情節，若處以
    最低刑度，猶嫌過重，依社會一般客觀事實足認其犯罪情狀
    堪可憫恕，均依刑法第59條規定減輕其刑。爰審酌被告之素
    行、犯罪之動機、目的、手段尚非惡劣、所生危害之程度及
    犯後尚能坦承犯行、態度良好等一切情狀，分別量處如主文
    所示之刑，並定其應執行之刑，及就罰金部分諭知罰金易服
    勞役之折算標準。以資懲儆。又被告前未受有期徒刑以上刑
    之宣告，有臺灣屏東地方法院檢察署刑案資料查註紀錄表、
    臺灣高等法院被告前案紀錄表各1 紙在卷可稽，其經此刑之
    宣告，應知所警惕，信無再犯之虞，是以本院認其所受之宣
    告刑，以暫不執行為適當，爰併予宣告緩刑5 年，以啟自新
    。至扣案之仿BERETTA 廠92FS型半自動改造玩具手槍1 枝（
    含彈匣）及制式子彈5 顆，均係違禁物，應依刑法第38條第
    1 項第1 款規定，均宣告沒收。另送鑑制式子彈1 顆，既因
    鑑驗試射完畢而滅失，毋庸併宣告沒收，附此敘明。
據上論斷，應依刑事訴訟法第299 條第1 項前段，槍砲彈藥刀械
管制條例第8 條第4 項、第12條第4 項，刑法第11條前段、第
305 條、第55條、第59條、第51條第5 款、第74條第1 款、第38
條第1 項第1 款、第42條第2 項，罰金罰鍰提高標準條例第2 條
，現行法規所定貨幣單位折算新臺幣條例第2 條規定，判決如主
文。
本案經檢察官鄭伊鈞到庭執行職務。
中    華    民    國    95    年    4     月    20    日
                  刑事第二庭    審判長法  官  羅森德
                                      法  官  蘇碧珠
                                      法  官  陳海寧
以上正本證明與原本無異。
如不服本判決應於收受本判決送達後十日內向本院提出上訴書狀，
其未敘述上訴理由者，並得於提起上訴後十日內向本院補提理由
書狀（均須按他造當事人之人數附繕本）「切勿逕送上級法院」
中    華    民    國    95    年    5     月    2     日
                                      書記官  劉淑蓉
附錄法條：
（槍砲彈藥刀械管制條例第8條）
未經許可，製造、販賣或運輸鋼筆槍、瓦斯槍、麻醉槍、獵槍、
空氣槍或第4 條第1 項第1 款所定其他可發射金屬或子彈具有殺
傷力之各式槍砲者，處無期徒刑或5 年以上有期徒刑，併科新臺
幣1 千萬元以下罰金。
未經許可，轉讓、出租或出借前項所列槍枝者，處 5 年以上有期
徒刑，併科新臺幣 1 千萬元以下罰金。
意圖供自己或他人犯罪之用，而犯前二項之罪者，處無期徒刑或
 7 年以上有期徒刑，併科新臺幣 1 千萬元以下罰金。
未經許可，持有、寄藏或意圖販賣而陳列第 1 項所列槍枝者，處
 3 年以上10年以下有期徒刑，併科新臺幣700 萬元以下罰金。
第 1 項至第 3 項之未遂犯罰之。
（槍砲彈藥刀械管制條例第12條）
未經許可，製造、販賣或運輸子彈者，處 1 年以上 7 年以下有
期徒刑，併科新台幣 500 萬元以下罰金。
未經許可，轉讓、出租或出借子彈者，處 6 月以上 5 年以下有
期徒刑，併科新台幣 300 萬元以下罰金。
意圖供自己或他人犯罪之用，而犯前二項之罪者，處 3 年以上
10 年以下有期徒刑，併科新台幣 700 萬元以下罰金。
未經許可，持有、寄藏或意圖販賣而陳列子彈者，處 5 年以下有
期徒刑， 併科新台幣 300 萬元以下罰金。
第 1 項至第 3 項之未遂犯罰之。


司法院資訊處製作；財團法人民間司法改革基金會備份。
